臺灣臺中地方法院刑事判決
111年度易字第656號
公  訴  人  臺灣臺中地方檢察署檢察官
被      告  袁浩智


選任辯護人  吳佳原律師
被      告  楊馥年



            羅洲鋒



上列被告等因妨害自由案件，經檢察官提起公訴（110年度偵字
第38940號），被告等於準備程序中就被訴之事實為有罪之陳述
，檢察官聲請改依協商程序而為判決，經本院合議庭裁定由受命
法官獨任進行協商程序，判決如下：
    主    文
袁浩智共同犯剝奪他人行動自由罪，處有期徒刑伍月，如易科罰
金，以新臺幣壹仟元折算壹日。緩刑貳年，並應於判決確定之日
起參個月內，向公庫支付新臺幣拾壹萬元，並得由臺灣臺中地方
檢察署依規定提撥一定比率輔助相關公益團體或地方自治團體。
楊馥年、羅洲鋒共同犯剝奪他人行動自由罪，各處有期徒刑肆月
，如易科罰金，均以新臺幣壹仟元折算壹日。
    犯罪事實及理由
一、本案犯罪事實及證據，除犯罪事實一、第3、4行所載「共同
    基於強制之犯意聯絡」及所犯法條所載係犯「刑法第304條
    第1項之強制罪嫌」業經公訴人更正為「共同基於剝奪他人
    行動自由之犯意聯絡」、「刑法第302條第1項之剝奪他人行
    動自由罪嫌」，證據部分補充被告袁浩智、楊馥年、羅洲鋒
    於本院準備程序時之自白（見本院卷第93頁）外，餘均引用
    檢察官起訴書之記載（如附件）。
二、本案被告3人已於本院準備程序中認罪，經檢察官與被告於
    審判外達成協商合意，其合意內容如判決主文所示。上開協
    商合意無刑事訴訟法第455條之4第1項所列情形之一，檢察
    官聲請改依協商程序而為判決，本院爰不經言詞辯論，於協
    商合意範圍內為協商判決。
三、應適用之法條：刑事訴訟法第455 條之2 第1 項、第455 條
    之4 第2 項、第455 條之8 、第454 條第2 項，刑法第28條
    、第302條第1項、第41條第1項前段、第74條第1項第1款、
    第2項第4款，刑法施行法第1條之1第1項，判決如主文。
四、協商判決除有刑事訴訟法第455條之4第1項第1款於本訊問程
    序終結前，被告撤銷協商合意或檢察官撤回協商聲請者；第
    2款被告協商之意思非出於自由意志者；第4款被告所犯之罪
    非第455條之2第1項所定得以協商判決者；第6款被告有其他
    較重之裁判上一罪之犯罪事實者；第7款法院認應諭知免刑
    或免訴、不受理者情形之一，及違反同條第2項「法院應於
    協商合意範圍內為判決；法院為協商判決所科之刑，以宣告
    緩刑或二年以下有期徒刑、拘役或罰金為限」之規定者外，
    ，檢察官與被告均不得上訴。
五、如有前述可得上訴情形而不服本判決時，得自收受判決送達
    之日起20日內，向本院提出上訴書狀，並敘述具體理由，上
    訴於第二審法院。上訴書如未敘述上訴理由，應於上訴期間
    屆滿後20日內向本院補提理由書（均須按他造當事人之人數
    附繕本） 「切勿逕送上級法院」。
中　　華　　民　　國　　111 　年　　7 　　月　　18　　日
                  刑事第十庭    法  官  陳玉聰
以上正本證明與原本無異。
如不服本判決應於收受送達後20日內向本院提出上訴書狀，並應
敘述具體理由；其未敘述上訴之理由者，應於上訴期間屆滿後20
日內向本院補提理由書（均須按他造當事人之人數附繕本）「切
勿逕送上級法院」。
告訴人或被害人如不服判決，應備理由具狀向檢察官請求上訴，
上訴期間之計算，以檢察官收受判決正本之日起算。
                                書記官  曾靖文
中　　華　　民　　國　　111 　年　　7 　　月　　18　　日
附錄本判決論罪科刑之法條：　　
刑法第302條第1項
私行拘禁或以其他非法方法，剝奪人之行動自由者，處5 年以下
有期徒刑、拘役或9 千元以下罰金。　　

附件：
臺灣臺中地方檢察署檢察官起訴書 
                                    110年度偵字第38940號
　　被　　　告　袁浩智　男　32歲（民國00年0月00日生）
　　　　　　　　　　　　住臺中市西屯區市○○○路00號24樓
　　　　　　　　　　　　國民身分證統一編號：Z000000000號
　　選任辯護人　吳佳原律師
　　被　　　告　楊馥年  男　30歲（民國00年0月00日生）
　　　　　　　　　　　　住○○市○○區○○○路0段000號3樓之9
                        （另案在押）
                        國民身分證統一編號：Z000000000號
　　　　　　　　羅洲鋒　男　26歲（民國00年00月00日生）
　　　　　　　　　　　　住○○市○○區○○街00號
                        （另案在法務部○○○○○○○執行中）
                        國民身分證統一編號：Z000000000號
上列被告等因妨害自由案件，業經偵查終結，認應提起公訴，茲
將犯罪事實及證據並所犯法條分敘如下：
        犯罪事實
一、袁浩智於民國109年12月22日21時許，至臺中市○○區○○路000
    號「CBC時代廣場」21樓參加友人之聚會，於過程中與陳柏
    任發生糾紛，袁浩智與其友人楊馥年、羅洲鋒共同基於強制
    之犯意聯絡，由楊馥年持手銬銬住陳柏任雙手限制其行動自
    由後，袁浩智則持鋁棒、羅洲鋒持電擊棒毆打陳柏任，隨後
    其等3人再將外套蓋在陳柏任頭上，將陳柏任押上車，載至
    臺中市○○區○○00街000號「蘭夏會館」之某房間內持續限制
    陳柏任之行動自由，3人復對陳柏任拳打腳踢，楊馥年、羅
    洲鋒並輪流持電擊棒電擊陳柏任，隨後羅洲鋒再逼陳柏任喝
    辣椒水，另又持藍波刀砍陳柏任左手，陳柏任因袁浩智等人
    之攻擊行為，受有左側鷹嘴突開放性骨折及頭皮、左臂、右
    小腿撕裂傷等傷害（傷害部分撤回告訴）。嗣因袁浩智等人
    將陳柏任凌虐過後，開車將其載至臺中市○○區○○路0段000號
    「全民醫院」前丟下，陳柏任報警後，始循線查獲上情。
二、案經陳柏任訴由臺中市政府警察局第六分局報告偵辦。
        證據並所犯法條
一、證據清單及待證事實：
（一）被告袁浩智於警詢、偵訊中之供述：
   1、被告袁浩智有在「CBC時代廣場」持鋁棒攻擊告訴人，被
      告楊馥年有帶手銬並銬告訴人之事實。
   2、被告袁浩智、羅洲鋒有在「蘭夏會館」對告訴人拳打腳踢
      ，被告楊馥年有用刀劃告訴人手臂一下之事實。
（二）被告楊馥年於警詢、偵訊中之供述：
      被告袁浩智、楊馥年有在「蘭夏會館」用鋁棒毆打，被告
      楊馥年有用刀劃告訴人之事實。
（三）被告羅洲鋒於偵訊中之供述：
   1、被告羅洲鋒有在「CBC時代廣場」打告訴人，並用外套蓋
      住告訴人，與告訴人一起上車至「蘭夏會館」之事實。
   2、被告羅洲鋒、袁浩智、楊馥年有在「蘭夏會館」徒手毆打
      告訴人，被告羅洲鋒再將告訴人帶到「全民醫院」之事實
      。
（四）告訴人陳柏任於警詢、偵訊中之證述；
      被告3人涉有上開犯行之事實。 
（五）中國醫藥大學附設醫院診斷證明書1份、傷勢照片7張：
  ㈣  告訴人被告3人攻擊而受傷之事實。
二、所犯法條：
    核被告袁浩智、楊馥年、羅洲鋒所為，係犯刑法第304條第1
    項之強制罪嫌。被告3人就上開犯行，有犯意聯絡，行為分
    擔，請論以共同正犯。
三、告訴及報告意旨另以：被告袁浩智、楊馥年、羅洲鋒於上開
    時地，基於傷害之犯意聯絡，毆打告訴人成傷，因認被告3
    人另涉刑法第277條第1項傷害罪嫌。按告訴乃論之罪，告訴
    人於第一審言詞辯論終結前得撤回告訴，刑事訴訟法第238
    條定有明文。再按，刑法第277條第1項之傷害罪，依同法第
    287條前段之規定，須告訴乃論。經查，告訴人已撤回告訴
    ，此有刑事撤回告訴狀1份在卷可參，此部分本應為不起訴
    處分，惟因此部分與前開起訴部分為一行為觸犯2罪名之想
    像競合關係，爰不另為不起訴處分，併此敘明。
四、依刑事訴訟法第251條第1項提起公訴。
    此　致
臺灣臺中地方法院
中　　華　　民　　國　 111　　年　　3 　　月　　21　　日
                              檢  察  官  林俊杰
本件正本證明與原本無異
中　　華　　民　　國　 111　　年　　3 　　月　　31　　日
                              書  記  官  張韻仙
附錄本案所犯法條全文：
中華民國刑法第304條
以強暴、脅迫使人行無義務之事或妨害人行使權利者，處 3 年
以下有期徒刑、拘役或 9 千元以下罰金。
前項之未遂犯罰之。